【裁判字號】    98,聲,155
【裁判日期】    980319
【裁判案由】    停止執行
【裁判全文】
臺灣臺中地方法院民事裁定               98年度聲字第155號
聲  請  人  甲○○
相  對  人  台灣銀行股份有限公司
法定代理人  乙○○
當事人間聲請停止執行事件，本院裁定如下：
    主    文
聲請人供擔保新臺幣壹佰柒拾參萬參仟參佰參拾參元後，本院九
十七年執字第八四五一０號執行事件之強制執行程序，於本院九
十八年度重訴字第一四三號事件判決確定、和解或撤回起訴前應
暫予停止。
    理    由
一、按有回復原狀之聲請，或提起再審或異議之訴，或對於和解
    為繼續審判之請求，或提起宣告調解無效之訴、撤銷調解之
    訴，或對於許可強制執行之裁定提起抗告時，法院因必要情
    形或依聲請定相當並確實之擔保，得為停止強制執行之裁定
    ，強制執行法第18條第2項定有明文。又法院依強制執行法
    第18條第2項定擔保金額而准許停止強制執行之裁定者，該
    項擔保係備供債權人因停止執行所受損害之賠償，其數額應
    依標的物停止執行後，債權人未能即時受償或利用該標的物
    所受之損害額，或其因另供擔保強制執行所受之損害額定之
    ，非以標的物之價值或其債權額為依據（最高法院91年度臺
    抗字第429號、87年度臺抗字第580號、87年度台抗字第52 9
    號、86年度臺抗字第442號裁定意旨參照）。
二、聲請意旨略以：坐落台中縣豐原市○○○段85地號土地，及
    坐落同段22、353建號即門牌號碼台中縣豐原市○○路69號
    建物（下稱系爭房地）為聲請人所有，詎相對人以聲請人積
    欠其借款之抵押債權新台幣 (下同)800 萬元為由，以本院
    97年度拍字第106號拍賣抵押物裁定為執行名義，聲請本院
    以97年度執字第84510號強制執行事件，而對系爭房地實施
    強制執行中，惟因聲請人與相對人間並無前揭借款債務關係
    存在，為此聲請人已向本院提起債務人異議之訴，並經本院
    以98年度重訴字第143號受理中，因判決尚未確定，倘不停
    止執行系爭執行事件，聲請人將受難以回復之損害。為此，
    願供擔保請准宣告停止執行等語。
三、經查，聲請人以其向法院提起債務人異議之訴，並有勝訴之
    望為由，聲請裁定停止本院97年度執字第84510號強制執行
    程序，業據本院調閱本院98年度重訴字第143號卷宗查明屬
    實，並有聲請人提出之本院執行處強制執行標的物明細影本
    1件在卷可稽，經核合於前述規定，因認聲請人所為停止執
    行之聲請，於法尚無不合。
四、至於聲請人應提供之擔保金方面，因本件相對人係以本院97
    年度拍字第106號拍賣抵押物裁定為執行名義，且相對人以
    800萬元之借款債權為抵押債權額，而聲請本院執行處查封
    聲請人所有之系爭房地。本院審酌相對人因停止執行，未能
    即時就其主張對聲請人享有之800萬元債權，經由拍賣前揭
    不動產受償，可能因無法運用該筆資金而發生相當於利息之
    損失，認該項損失之利率，以民法法定利率即週年利率5%
    計算較為客觀，且不受利率波動之影響，應屬核算相對人因
    停止執行所受損害之最妥適標準。又再參酌本案訴訟之標的
    價額的金額逾民事訴訟法第466條所定數額，屬得上訴第三
    審事件，至三審終結，其期間推定為4年4個月（參照各級法
    院辦案期限實施要點第2條規定民事通常程序第一審審判案
    件期限1年4個月、民事第二審審判案件期限2年、民事第三
    審審判案件期限1年），本院綜合上情，認為聲請人所應供
    之擔保金額，以1733,333元為適當（計算式為：800萬元×
    5% × (4＋4/12)=1,733,333元），本院認聲請人應供擔保
    之擔保金額以上開數額為適當，爰裁定如主文所示。
五、依強制執行法第18條第2項裁定如主文。
中    華    民    國    98    年    3     月    19    日
                  民事第一庭    法  官  陳學德
正本係照原本作成如不服本裁定應於送達後10日內向本院提出抗
告狀，並繳納抗告費新臺幣1,000元。
中    華    民    國    98    年    3     月    19    日
                                書記官


司法院資訊處製作；財團法人民間司法改革基金會備份。
